臺灣臺北地方法院民事裁定
110年度簡抗字第64號
抗  告  人  周綠梅  


相  對  人  陳正德  
            陳美女  
            陳美華  

            陳君惠  
            陳秀娥  
上列當事人間請求給付租金等事件，抗告人對於民國110年10月6
日本院臺北簡易庭110年度北簡字第15064號裁定提起抗告，本院
裁定如下：
    主  文
抗告駁回。
抗告費用新臺幣壹仟元由抗告人負擔。
    理  由
一、按訴訟之全部或一部，法院認為無管轄權者，依原告聲請或
    依職權以裁定移送其管轄法院，民事訴訟法第28條第1項定
    有明文。次按因不動產之物權或其分割或經界涉訟者，專屬
    不動產所在地之法院管轄；其他因不動產涉訟者，得由不動
    產所在地之法院管轄，民事訴訟法第10條第1、2項定有明文
    。所謂其他因不動產涉訟，係指因不動產之物權或其分割或
    經界以外，與不動產有關之一切事項涉訟者而言（最高法院
    86年度台抗字第79號、98年度台抗字第155號、104年度台抗
    字第538號裁判意旨參照）。另按共同訴訟之被告數人，其
    住所不在一法院管轄區域內者，各該住所地之法院俱有管轄
    權；但依民事訴訟法第4條至第19條規定有共同管轄法院者
    ，由該法院管轄，同法第20條亦定有明文。前開但書規定係
    一具特殊性質之審判籍，雖不排除合意管轄或應訴管轄之規
    定，然排除普通審判籍之適用，是於被告數人住所不在一法
    院管轄區域內之共同訴訟，而有民事訴訟法第4條至第19條
    規定之共同管轄法院時，原告應向該共同管轄法院起訴（最
    高法院107年度台抗字第193號、109年度台抗字第1554號裁
    判意旨參照）。準此，共同訴訟之被告數人住所不在一法院
    管轄區域內者，原告原則上固得向被告住所地之任一法院起
    訴，但例外依民事訴訟法第4條至第19條規定已得定出共同
    管轄法院者，立法者特於第20條但書設有特別審判籍之規定
    ，排除同條本文所列「以原就被」之原則，即應以該共同管
    轄法院為管轄法院，以利案件之審理。
二、抗告意旨略以：民事訴訟法第10條第2項規定並非專屬管轄
    ，且相對人陳正德、陳秀娥、陳美女居住臺北市萬華區，依
    民事訴訟法第20條規定，故本院就本件有管轄權，原審依民
    事訴訟法第28條規定將本件移轉管轄，顯有不當，爰依法提
    起抗告，請求廢棄原裁定等語。
三、經查，抗告人起訴主張相對人無權占有坐落於新北市○○區○○
    段0000地號土地及其上未辦保存登記建物（即門牌號碼新北
    市○○區○○路000號房屋），爰依民法第425條之1、第179條規
    定請求被告連帶給付租金，及依民法第176條規定請求被告
    給付系爭房屋修繕費用，核屬不動產物權以外之其他因不動
    產涉訟，依民事訴訟法第10條第2項規定，得由涉訟不動產
    所在地之臺灣新北地方法院為共同管轄法院。又相對人陳秀
    娥、陳美女、陳正德、陳美華、陳君惠之住所地分別在新北
    市中和區、新北市新莊區、臺北市萬華區、臺北市北投區、
    花蓮縣，有個人基本資料查詢結果在卷可稽（見原審卷第11
    3至121頁），分別由臺灣新北地方法院、本院、臺灣士林地
    方法院、臺灣花蓮地方法院管轄，自非屬同一法院管轄區域
    內，依據前開規定及說明，本件依民事訴訟法第20條但書之
    規定，應由共同管轄法院即臺灣新北地方法院管轄，無依部
    分相對人住所地法院為管轄法院之餘地，抗告人向無管轄權
    之本院起訴，顯係違誤。從而，原審依職權將本件裁定移送
    至臺灣新北地方法院，於法並無不合。抗告意旨指摘原裁定
    不當，求予廢棄，為無理由，應予駁回。
四、據上論結，本件抗告為無理由。依民事訴訟法第436 條之1
    第3 項、第495 條之1 第1 項、第449 條第1 項、第95條、
    第78條，裁定如主文。 　　
中　　華　　民　　國　　110 　年　　11　　月　　17　　日
                  民事第七庭    審判長法  官  姜悌文

                                      法  官  黃愛真

                                      法  官  溫祖明　
以上正本係照原本作成。　　　　　　　　　　　　　　　　　
本裁定除以適用法規顯有錯誤為理由，並經本院許可外，不得再
抗告。如提起再抗告，應於收受後10日內委任律師為訴訟代理人
向本院提出再抗告狀，並繳納再抗告費新臺幣1,000元。　
中　　華　　民　　國　　110 　年　　11　　月　　17　　日
                                      書記官  李佳儒